---
title: "Laboratório 3 - Checkpoint 4: Teste de Hipóteses"
author: "Wagner Santos"
date: "23 de maio de 2018"
output: html_document
---

##### Universidade Federal de Campina Grande
##### Fundamentos de Pesquisa em Ciência da Computação II
##### Prof. Nazareno Andrade

<style>
    body {text-align: justify;
    font-family: "Times New Roman";
</style>



### Bibliotecas Utilizadas

```{r message = FALSE, warning = FALSE}
library(tidyverse)
library(here)
library(lubridate)
library(summarytools)
library(boot)
library(resample) 
library(GGally) 
library(plot3D)
theme_set(theme_bw())
```


### Inferência Estatística baseada em Teste de Hipóteses aplicada às Sessões, Buscas e Navegação na Wikimedia

Para este checkpoint, revisite em um novo relatório duas das perguntas que você respondeu utilizando ICs no CP 1, e as responda utilizando um teste de hipótese com permutação. Seu relatório deve: 

    1. Descrever seu teste: o que está sendo comparado? Qual a permutação sendo feita?

    2. Relatar seu resultado: a diferença é significativa? Qual o p-valor? Reporte segundo as boas práticas dos materiais aqui do canvas.

    3. Comentar sobre as vantagens e desvantagens que você vê no resultado ao qual chegou agora e utilizando ICs para as mesmas perguntas.


### Importação dos Dados

```{r message = FALSE, warning = FALSE}
buscas_original = read_csv(here::here("data/search_data.csv"))
glimpse(buscas_original) 
```

A partir da tabela, nota-se que há 136.234 observações.


### Teste de Hipóteses

#### A taxa diária de *clickthrough* varia entre os grupos A e B?

* H0: A categoria do grupo não influencia a taxa diária de *clickthrough*
* H1: A categoria do grupo influencia a taxa diária de *clickthrough*

Nível de confiança: 0,95 quando ela é verdadeira.
Nível de significância: 0,05 quando ela for verdadeira.

#### Distribuição de taxas de *clickthrough* por data de ocorrência e grupo.

```{r message = FALSE, warning = FALSE}
buscas1 = buscas_original %>% 
  filter(results > 0) 
glimpse(buscas1) 
sessions_by_date_and_group = buscas1 %>%
  group_by(date = date(session_start_date), group) %>%       
  summarize(total_sessions_by_date = n(),       
            total_sessions_with_clicks_by_date = sum(num_clicks > 0), 
            rate = (total_sessions_with_clicks_by_date/total_sessions_by_date) * 100)   
names(sessions_by_date_and_group)[1]<-"date" 
glimpse(sessions_by_date_and_group) 
group_names <- c('a' = "Grupo A", 'b' = "Grupo B")
sessions_by_date_and_group %>% 
    ggplot(aes(y = rate, x = date)) +
    ggtitle("Taxa de clickthroug x Data de ocorrência x Grupo") +
    geom_line(stat = "identity", fill = "white", color = "blue") + 
    geom_text(aes(label = paste(round(rate, digits = 2), "%")), angle = 45, position = position_stack(vjust = .7), size = 2.7) +
    ylab("Taxa de clickthrough") + 
    xlab("Data de ocorrência") +
    theme(text = element_text(family = "Arial", size = 10), plot.title = element_text(size = 10), axis.title.x = element_text(size = 10), axis.title.y = element_text(size = 10)) +
    facet_grid(.~group, labeller = as_labeller(group_names))
mean_group_function <- function(data, g){  
  group_g = filter(data, group == eval(parse(text = "g")))  
  mean_rate_of_sessions_with = mean(group_g$rate)
}
print(mean_group_function(sessions_by_date_and_group, "a"))
print(mean_group_function(sessions_by_date_and_group, "b"))

```


##### p-valor é 0,0002, estatisticamente significativo, pois está dentro do limite fixado, então a hipótese nula é rejeitada.

```{r message = FALSE, warning = FALSE}
rates_by_group = sessions_by_date_and_group %>%
  select(group, rate) 
glimpse(rates_by_group) 
permutationTest2(rates_by_group, mean(rate), treatment = group)

```


#### A taxa diária de zero resultados varia entre os grupos A e B?


##### Estabelencendo as hipóteses nula e alternativa

* H0: A categoria do grupo não influencia a taxa diária de zero resultados
* H1: A categoria do grupo influencia a taxa diária de zero resultados

Nível de significância: 0,05

```{r message = FALSE, warning = FALSE}
buscas2 = buscas_original %>%
  filter(!is.na(results)) 
glimpse(buscas2) 
sessions_by_date_and_group = buscas2 %>%
  group_by(date = date(session_start_date), group) %>%       
  summarize(total_sessions_by_date = n(),       
            total_sessions_with_zero_results_by_date = sum(results == 0), 
            rate = (total_sessions_with_zero_results_by_date/total_sessions_by_date) * 100)   
names(sessions_by_date_and_group)[1] <-"date" 
glimpse(sessions_by_date_and_group) 
group_names <- c('a' = "Grupo A", 'b' = "Grupo B")
sessions_by_date_and_group %>% 
    ggplot(aes(y = rate, x = date)) +
    ggtitle("Figura 2 - Taxa de zero resultados x Data de ocorrência x Grupo") +
    geom_line(stat = "identity", fill = "white", color = "blue") + 
    geom_text(aes(label = paste(round(rate, digits = 2), "%")), angle = 45, position = position_stack(vjust = .7), size = 2.7) +
    ylab("Taxa de zero resultados") + 
    xlab("Data de ocorrência") +
    theme(text = element_text(family = "Arial", size = 10), plot.title = element_text(size = 10), axis.title.x = element_text(size = 10), axis.title.y = element_text(size = 10)) +
    facet_grid(.~group, labeller = as_labeller(group_names))
print(mean_group_function(sessions_by_date_and_group, "a"))
print(mean_group_function(sessions_by_date_and_group, "b"))

```


##### p-valor é 0,2

```{r message = FALSE, warning = FALSE}
rates_by_group = sessions_by_date_and_group %>%
  select(group, rate) 
glimpse(rates_by_group) 
permutationTest2(rates_by_group, mean(rate), treatment = group)

```

O p-valor calculado é aproximadamente 0,2, maior que o nível de significância, estatisticamente não é significativo e a hipótese nula não é rejeitada.


